【裁判字號】    97,易,296
【裁判日期】    971216
【裁判案由】    竊盜等
【裁判全文】
臺灣宜蘭地方法院刑事判決               97年度易字第296號
公  訴  人  臺灣宜蘭地方法院檢察署檢察官
被      告  甲○○
上列被告因竊盜等案件，經檢察官提起公訴（九十七年度偵字第
一四七０號），本院判決如下：
    主  文
甲○○犯竊盜罪，累犯，處有期徒刑陸月；又犯非法由自動付款
設備取財罪，累犯，處有期徒刑捌月。扣案黑色墨鏡壹付沒收之
；又犯竊盜未遂罪，累犯，處有期徒刑肆月。應執行有期徒刑壹
年肆月。扣案黑色墨鏡壹付沒收之。
    事  實
一、甲○○前於民國八十七年間因竊盜案件，經本院判處有期徒
    刑四年，刑前強制工作三年確定，九十一年四月十五日縮刑
    假釋出監後，因於假釋期間復犯竊盜罪而經臺灣苗栗地方法
    院判處拘役三十日確定，再因違反保護管束規則情節重大而
    經撤銷假釋，九十五年七月十七日殘刑執行完畢，再接續執
    行前述拘役三十日，同年月二十八日執行完畢出監。詎仍不
    知悛悔，竟又基於為自己不法所有之意圖，先後於：
  (一)九十七年一月二十四日十二時四十分許之後，駕駛其所有之
    車牌號碼ＧＡ─四一二三號自用小客車至宜蘭縣冬山鄉○○
    路土地公廟旁停車場，再於同日十三時三十分許起至十五時
    二十分許之期間內，乘隙開啟乙○○停放該處之車牌號碼Ｉ
    Ａ─八四四八號自用小客車車門，入內竊得背包一只（內有
    乙○○所有之健保卡、身分證、退休證、郵局金融卡、花旗
    銀行信用卡、骨髓捐贈卡、現金新臺幣（下同）六千元及同
    行友人林鳳月之駕駛執照、教師證、中國信託銀行信用卡、
    現金四千元）後，旋持所竊得之前述乙○○所有之郵局金融
    卡至設於宜蘭縣羅東鎮○○路一三二號之合作金庫自動櫃員
    機，再戴上其所有之黑色墨鏡與穿著沈寶碧（另由臺灣宜蘭
    地方法院檢察署檢察官為不起訴處分）所有且置放其車內之
    黑色漁夫帽、格紋口罩及黑色手套藉以掩飾面容與指紋，操
    作自動櫃員機並擅自輸入乙○○郵局金融卡密碼後，以此不
    正方式，由自動付款設備詐得乙○○郵局帳戶內之存款九萬
    元。
  (二)九十七年二月二十一日十四、十五時許，駕駛其所有車牌號
    碼ＧＡ─四一二三號自用小客車，前往宜蘭縣冬山鄉○○路
    土地公廟旁停車場，乘隙開啟簡麗雲停放該處之車牌號碼四
    七八八─ＨＣ號自用小客車車門，擬進車內搜尋財物時，旋
    為返回之簡麗雲發現。甲○○見事跡敗露，立即關上車門並
    駕駛其所有之上開自用小車離去，而未能遂其竊盜犯行。
二、嗣於九十七年二月二十四日十五時三十分許，甲○○經警通
    知後前往說明後，經警在其所有之前揭自用小客車內，扣得
    其所有且供上開二、(一)竊盜所用之黑色墨鏡一付與沈寶碧所
    有之黑色漁夫帽一頂、格紋口罩一只及黑色手套一雙。
三、案經乙○○訴由宜蘭縣政府警察局羅東分局報告臺灣宜蘭地
    方法院檢察署檢察官偵查起訴。
    理  由
一、訊據被告甲○○固坦承車牌號碼ＧＡ─四一二三號自用小客
    車為其所有，平日均由其使用即自其所有之自用小客車內為
    警扣得之黑色墨鏡一付係其所有，但黑色漁夫帽一頂、格紋
    口罩一只及黑色手套一雙則為友人沈寶碧所有且置放車內等
    情屬實，惟矢口否認公訴意旨所稱之竊盜與盜領被害人款項
    等犯行，並執：該段竊案發生期間其經常往返臺北及宜蘭，
    並因家中迭生事故，心情不佳而偶至案發現場附近爬山散心
    ，但不確定被害人財物遭竊時間是否曾至案發現場；又扣案
    黑色漁夫帽、格紋口罩及黑色手套皆為沈寶碧所有且置放其
    車內，黑色墨鏡則為其所有，但擁有相似物件之人所在多有
    ，要不能僅以其穿戴前揭物件後，逕謂已與錄影攝得盜領款
    項者之容貌相似，再據此指其即為盜領款項之人等語置辯。
    然查：
  (一)事實一、(一)部分：
  1.被告甲○○所有之車牌號碼ＧＡ─四一二三號自用小客車，
    確於九十七年一月二十四日十二時四十分許，行經前往宜蘭
    縣冬山鄉○○路土地公廟旁停車場方向之中山社區，此有監
    視器翻拍畫面在卷可參。執此佐諸被告供稱：該部車牌號碼
    ＧＡ─四一二三號自用小客車皆由其使用，並未借予他人等
    語，顯可推見被告甲○○於九十七年一月二十四日十二時四
    十分許之後，確曾駕駛車牌號碼ＧＡ─四一二三號自用小客
    車進入宜蘭縣冬山鄉○○路土地公廟旁停車場附近，而與被
    害人乙○○於同日十三時三十分許起至十五時二十分許之期
    間內，停放該處車牌號碼ＩＡ─八四四八號自用小客車內之
    背包遭竊之案件間，具有強烈之時間與地緣關連性，彰彰明
    甚。被告徒持：不確定當時是否前往該處等語，洵屬避責飾
    究之詞，要無足取。
  2.被告甲○○所有之前開自用小客車內，為警扣得之黑色墨鏡
    一付、黑色漁夫帽一頂、格紋口罩一只及黑色手套一雙，經
    核胥與卷附宜蘭縣羅東鎮○○路一三二號合作金庫自動櫃員
    機監視器翻拍盜領被害人乙○○帳戶款項之人所穿戴之黑色
    墨鏡、黑色漁夫帽、格紋口罩及黑色手套悉數相符。衡諸日
    常生活之經驗法則與論理法則，一般人同時擁有與本件盜領
    款項者所穿戴上開物件之顏色、花紋與款式皆屬一致，機率
    實屬微乎其微。從而，綜合被告所有之車牌號碼ＩＡ─八四
    四八號自用小客車，於被害人乙○○置放車內之背包失竊前
    不久之車行方向，確與案發地點具有強烈之時間與地緣關連
    性，及自被告車內扣得之黑色墨鏡、黑色漁夫帽、格紋口罩
    及黑色手套，均與卷附操作自動櫃員機盜領被害人帳戶款項
    之人所所穿戴各項物件之顏色、花紋及款式完全吻合，且該
    名盜領款項之人之頭身體態及整體裝扮結果，亦與被告穿戴
    扣案黑色墨鏡、黑色漁夫帽、格紋口罩與黑色手套後之外觀
    體型相互契合，此見卷附模擬照片即明，堪認被告洵為卷附
    宜蘭縣羅東鎮○○路一三二號合作金庫自動櫃員機監視錄影
    翻拍照片所攝得盜領被害人乙○○郵局帳戶款項之人無誤。
    被告空言否認犯行，純為飾罪脫責之語，咸無可取。此外，
    復有被告所有之黑色墨鏡一付及沈寶碧所有之黑色漁夫帽一
    頂、格紋口罩一只及黑色手套一雙扣案，暨郵政存簿儲金交
    易明細、刑案現場測繪圖及照片附卷足佐，被告此部分事實
    一、(一)竊盜犯行之各項事證已臻明確，犯行顯足認定，應予
    依法論科。
  (二)事實一、(二)部分：
  1.按依目前社會生活，自用小客車車內恆為私人貯放財物之處
    ，且車上配備，如音響、行動電話等財物無法隱密存放，故
    如以竊盜之意思著手打開車門，應認為已著手竊盜（臺灣高
    等法院七十九年度上易字第四九九二號判決意旨參照）。合
    先敘明。
  2.被告甲○○此段行竊過程，業據證人即被害人簡麗雲於偵查
    中結證：當天自臺北至宜蘭爬山，約於十四、十五時許下山
    ，其先走往遊客休息中心，中途便見其駕駛之車牌號碼四七
    八八─ＨＣ號自用小客車車門遭人開啟，遂走向該車，在庭
    被告甲○○見其走來，旋將該車車門關起，再駕駛車牌號碼
    ＧＡ─四一二三號自用小客車離去等語綦詳。從而，揆諸前
    開判決意旨，參佐證人簡麗雲與被告甲○○素昧平生，並無
    怨懟或過節，衡情論理在無羅織情節設詞誣攀被告入罪，再
    致自身面臨偽證罪責之刑罰訴追之常情事理，再觀之卷附宜
    蘭縣政府警察局指揮中心報案紀錄單所示，被害人簡麗雲於
    事發翌日旋即去電向宜蘭縣政府警察局備案指述「昨天在宜
    蘭縣冬山鄉仁山植物園，遭ＧＡ─四一二三號車輛竊盜未遂
    」等語翔實，即徵證人簡麗雲於偵查中結證情詞應屬真實而
    非捏造。被告甲○○徒執陳詞空言置辯，要無可信。被告所
    為事實一、(二)竊盜犯行之事證同屬明甚，犯行亦堪認定，同
    予依法論科。
二、核被告甲○○於事實一、(一)之所為，係犯刑法第三百二十條
    第一項之竊盜罪及同法刑法第三百三十九條之二第一項之以
    不正方法由自動付款設備取得他人之物罪；另其於事實一、
    (二)之所為，則係犯刑法第三百二十條第三項、第一項之竊盜
    未遂罪。惟被告雖已著手行竊，但旋遭被害人簡麗雲查見而
    未能遂其行竊目的，為未遂犯，應依刑法第二十五條第二項
    規定，按既遂犯之刑減輕其刑之。被告所犯上開三罪，犯意
    各別，行為互殊，應分論併罰之。末查，被告前因犯竊盜案
    件，經法院判刑確定，九十五年七月十七日有期徒刑執行完
    畢等情，則有臺灣高等法院被告前案紀錄表在卷足考，茲其
    於徒刑執行完畢後，五年內故意再犯本件有期徒刑以上之三
    罪，皆屬累犯，各應依刑法第四十七條第一項加重其刑。至
    被告所犯竊盜未遂罪部分，則依法先加後減之。審酌被告甲
    ○○不思憑己力獲取財物，反以相同手法在停車場乘隙竊取
    遊客車內財物再盜領財物，且於犯後飾詞矯飾，情節匪淺，
    是總合參酌其犯罪動機、目的、手段、素行、智識程度、造
    成被害人財產法益侵害與社會整體防衛機制損害程度等一切
    情狀，各量處如主文所示之刑，並定其應執行刑如主文。
三、扣案黑色墨鏡一副乃被告甲○○所有，此據其供明在卷，是
    扣案黑色墨鏡因屬被告所有且供犯罪所用，應依刑法第三十
    八條第一項第二款規定併予宣告沒收之。至扣案黑色漁夫帽
    一頂、格紋口罩一只及黑色手套一雙，則因被告供稱皆屬友
    人沈寶碧所有之物，是乏證據證明前揭扣案物品均為被告所
    有，即與刑法第三十八條規定未合，自不併予諭知沒收。特
    此述明。
據上論斷，應依刑事訴訟法第二百九十九條第一項前段，刑法第
三百二十條第一項、第三項、第三百三十九條之二第一項、第三
十八條第一項第二款、第四十七條第一項、第五十一條第五款，
判決如主文。
本案經檢察官郭欣怡到庭執行職務
中    華    民    國    97    年    12    月    16    日
                  刑事第四庭法  官  陳嘉年
以上正本證明與原本無異。
如不服本判決應於收受送達後十日內向本院提出上訴書狀，並應
敘述具體理由；其未敘述上述理由者，應於上訴期間屆滿後二十
日內向本院補提理由書(均須按他造當事人之人數附繕本)「切勿
逕送上級法院」。
                            書記官  葉瑩庭
中    華    民    國    97    年    12    月    16    日
附錄本案論罪科刑法條全文
刑法第三百二十條第一項 、第三項
意圖為自己或第三人不法之所有，而竊取他人之動產者，為竊盜
罪，處五年以下有期徒刑、拘役或五百元以下罰金。
前二項之未遂犯罰之。
刑法第三百三十九條之二第一項
意圖為自己或第三人不法之所有，以不正方法由自動付款設備取
得他人之物者，處三年以下有期徒刑、拘役或一萬元以下罰金。


司法院資訊處製作；財團法人民間司法改革基金會備份。
